【裁判字號】    97,刑智聲再,4
【裁判日期】    980123
【裁判案由】    聲請再審
【裁判全文】
智慧財產法院刑事裁定
                                   97年度刑智聲再字第4號
再審聲請人  甲○○
即受判決人
上列聲請人因違反商標法案件，對於臺灣高等法院臺南分院97年
度上易字第153 號，中華民國97年6 月24日第二審確定判決（原
審案號：臺灣臺南地方法院96年度易字第1609號，起訴案號：臺
灣臺南地方法院檢察署96年度偵字第13798號）聲請再審，本院
裁定如下：
    主  文
再審之聲請駁回。
    理  由
一、聲請意旨略以：聲請人進口之系爭帽子前經海關及商標鑑定
    人即理律事務所鑑定為真正，何以被認定為仿冒品？若為仿
    冒品，何以海關及商標鑑定人即理律事務所鑑定為真品？原
    判決就此避而不論，顯有重要證據漏未審酌之實。聲請人在
    臺灣，而經銷商「王琦」身在大陸，聲請人購買系爭帽子時
    除口頭詢問外，並於民國94年間親赴大陸會見「王琦」求證
    併輔以海關及商標鑑定人鑑定為真品，聲請人實已善盡查詢
    之義務，且告訴人之商品常有特價，並隨市場機制不定時調
    整價格，聲請人當時進口認此係真品無疑，並無侵害告訴人
    智慧財產權之虞，當以適當之價格出售於國內市場，何來交
    易價格差距甚大之說？又豈來無法提出原廠或證明真品之證
    明？告訴人所生產之5950系列帽子，全球並未有統一生產之
    標準，隨著製造地、製造工廠之不同，帽子內側縫帶縫法、
    商品標籤、帽沿縫線都會不同，原判決僅以單一標準來否定
    聲請人鑑識真品之能力，顯有疏誤，原判決就理律事務所鑑
    定函之重要證據漏未審酌，為此爰依刑事訴訟法第421 條規
    定聲請再審。
二、按不得上訴於第三審法院之案件，其經第二審確定之有罪判
    決，如就足生影響於判決之重要證據漏未審酌者，固得為受
    判決人之利益聲請再審，刑事訴訟法第421條定有明文；惟
    所謂「足生影響於判決之重要證據漏未審酌」，係指當事人
    於事實審法院判決前，已發現而提出之證據，足以影響、變
    更判決結果，而法院漏未審酌而言。茍當事人所提出之證據
    並不足以認定受判決人應受無罪、免訴、或輕於原判決所認
    定之罪名，或事實審法院依調查之結果，本於論理法則、經
    驗法則，經取捨證據後認定事實者，縱漏未予審酌，亦不得
    據為聲請再審之理由。
三、經查，財政部臺北關稅局確曾於97年5月8日以北普棧字第09
    71010746號函覆臺灣高等法院臺南分院有關被告所呈海關進
    口快遞貨物稅費繳納證明（稅單編號：CVI21160096241、CV
    I21160101264）所示貨物係經商標權人美國棒球聯盟股份有
    限公司在台商標代理人理律法律事務所鑑定來貨為真品無誤
    （見97年上易字第153 號卷第59頁），惟依其所附理律法律
    事務所函所示，美國棒球聯盟股份有限公司（Major League
     Baseball Properties, Inc.）為註冊第00971755號、第00
    971689號、第00974465號、第00974460號、第00760115號、
    第00974468號、第00974469號商標之商標權人，該事務所係
    受美國棒球聯盟股份有限公司之委任提供鑑定結果，而依其
    鑑定結果附有上述商標之上開進口帽子確為真品（見上易卷
    第60頁），然本件告訴人為美商新時代冠帽公司，且其主張
    受侵害之商標為註冊第00961282號「NEW ERA 」商標及第
    00961284號「59 FIFTY」商標，核與上開理律法律事務所鑑
    定之商標不同，顯見上開理律法律事務所鑑定之貨品並非本
    件扣案之帽子，且原判決已審酌上開財政部臺北關稅局所檢
    送理律法律事務所覆文及證人即告訴代理人乙○○於前審之
    證詞（見上易卷第66、67、174 、181 頁），而認定被告所
    呈海關進口快遞貨物稅費繳納證明所進口之帽子與本案於96
    年6 月7 日查扣之仿冒的帽子係不同之商品，並詳述其認定
    扣案之帽子確係仿冒商標之商品及被告明知為仿冒商標商品
    而非法輸入及販賣之理由（見原判決理由第4-5 頁），聲請
    人指稱原判決就理律法律事務所鑑定函漏未審酌，顯非屬實
    。聲請人復未提出其他證據足使本院認定其應受無罪、免訴
    、或輕於原判決所認定之罪名，則前審法院依調查之結果，
    本於論理法則及經驗法則，經取捨證據而認定上開事實，於
    法尚無不合，聲請人聲請本件再審並無再審理由，應予駁回
    。
據上論斷，應依刑事訴訟法第434條第1項，裁定如主文。
中    華    民    國    98    年    1     月    23    日
                智慧財產法院第一庭
                            審判長法  官  李得灶
                                  法  官  王俊雄
                                  法  官  林欣蓉
以上正本證明與原本無異。
不得抗告。
中    華    民    國    98    年    1     月    23    日
                                  書記官  周其祥


司法院資訊處製作；財團法人民間司法改革基金會備份。
